臺灣高等法院刑事判決
109年度上訴字第1451號
上  訴  人  
即  被  告  宋森喜



選任辯護人  柯士斌律師
上  訴  人  
即  被  告  蔣易蓉



選任辯護人  沈志成律師(法扶)
上列上訴人因違反毒品危害防制條例等案件，不服臺灣宜蘭地方
法院108年度訴字第299號，中華民國109年2月13日第一審判決（
起訴案號：臺灣宜蘭地方檢察署108年度偵字第4979號、108 年
度偵字第4333號），提起上訴，本院判決如下：
    主  文
原判決關於被告甲○○、乙○○有罪暨定應執行刑部分，均撤銷。
甲○○犯如附表編號1 至8 主文欄所示之罪，均累犯，各處如附表
編號1 至8 主文欄所示之主刑及沒收。附表編號1 至4 部分所處
之有期徒刑，應執行有期徒刑柒年；附表編號5 至8 部分應執行
有期徒刑壹年。
乙○○犯如附表編號3 、4 主文欄所示之罪，各處如附表編號3 、
4 主文欄所示之主刑及沒收。所處之有期徒刑應執行有期徒刑貳
年陸月。
　  犯罪事實
一、甲○○、乙○○係夫妻，均明知甲基安非他命係毒品危害防制條
    例第2條第2項第2款所定之第二級毒品，依法不得販賣，竟
    意圖營利，由甲○○基於販賣第二級毒品甲基安非他命之犯意
    ，於如附表編號1、2所示時間、地點，以如附表編號1、2所
    示之毒品交易價格及交易經過，販賣第二級毒品甲基安非他
    命予林文琛2次。甲○○另行與乙○○共同基於販賣第二級毒品
    甲基安非他命之犯意聯絡，於如附表編號3、4 所示時間、
    地點，以如附表編號3、4所示之毒品交易價格及交易經過，
    販賣第二級毒品甲基安非他命予游登閎2次。甲○○另行明知
    甲基安非他命除係毒品危害防制條例第2條第2 項第2款所列
    管之第二級毒品外，並同屬行政院衛生署（現改制為衛生福
    利部）明令公告之毒害藥品，係藥事法第22條第1項第1款規
    定之禁藥，依法不得轉讓，竟基於轉讓禁藥即第二級毒品甲
    基安非他命之犯意，於如附表編號5至8所示之轉讓時間、地
    點，以如附表編號5至8所示之數量及經過，轉讓禁藥即第二
    級毒品甲基安非他命予林文琛共4次。適警方向臺灣宜蘭地
    方法院聲請對乙○○所持用之門號0000000000號行動電話實施
    通訊監察警方旋於民國108年8月1日6時許，持法院核發之搜
    索票，至宜蘭縣○○鎮○○路0段00巷00號甲○○、乙○○之住處執
    行搜索，當場扣得甲○○持有之安非他命吸食器1組、電子磅
    秤1個、毒品提撥管1批、分裝袋3袋、玻璃管1批、OPPO牌行
    動電話1支，及乙○○持用之HTC牌行動電話1支（含門號00000
    00000號SIM卡1張）等物，始悉上情。
二、案經宜蘭縣政府警察局三星分局報告臺灣宜蘭地方檢察署檢
    察官偵查起訴。
    理  由
壹、程序部分：
一、本院審判範圍：
  ㈠本件檢察官原起訴上訴人即被告甲○○、乙○○等2人違反毒品危
    害防制條例等案件，經原審分別將被告甲○○、乙○○判刑在案
    ，被告甲○○被訴轉讓第二級毒品罪與林文琛共12次及被告乙
    ○○被訴與甲○○共同販賣第二級毒品與林文琛共2次部分均無
    罪在案。
  ㈡被告甲○○、乙○○均就有罪部分上訴，檢察官未上訴。故本件
    審理範圍限於原判決關於被告甲○○、乙○○有罪部分
　　。
二、證據能力之說明： 
　  本院認定事實所引用之下列證據資料（包含供述證據、文書
    證據等），並無證據證明係公務員違背法定程序所取得。又
    檢察官、被告甲○○、乙○○及其等辯護人於原審準備程序、審
    理時及本院準備程序、審理時，對原審及本院所提示之被告
    以外之人審判外之供述，包括供述證據、文書證據等證據，
    就證據能力均未表示爭執，且迄言詞辯論終結前並未聲明異
    議，亦無顯有不可信之情況與不得作為證據之情形，本院審
    酌上開證據資料製作時之情況，尚無違法不當及證明力明顯
    過低之瑕疵，認為以之作為證據應屬適當，是依刑事訴訟法
    第159條至第159條之5規定，本院所引用供述證據及文書證
    據等，均有證據能力。
貳、實體部分：
一、事實之認定： 　　
  ㈠訊據上訴人即被告甲○○、乙○○於本院審理時，對於被告宋森
    嘉如附表編號1、2所示之單獨販賣第二級毒品與林文琛共2
    次、附表編號5至8所示轉讓禁藥與林文琛共4次之犯行，暨
    對於被告甲○○、乙○○就附表編號3、4所示之共同販賣第二級
    毒品予游登閎之犯行，均坦承不諱（見本院卷第194至204頁
    ），並經證人林文琛、游登閎分別於警詢、偵查及原審審理
    時證述綦詳（見警卷第30至34、39至45頁；他字卷第8至10
    頁；偵卷第56至58、61至64、69至71頁；原審卷第195至202
    、247至252頁），復有通訊監察譯文、指認犯罪嫌疑人紀錄
    表、搜索扣押筆錄（見警卷第9、22至29、36至38、46至48
    、59至64、65至69頁）附卷可稽，且有被告甲○○與乙○○用以
    共同販賣毒品之聯絡工具之HTC牌行動電話1支（含門號0000
    000000號SIM卡1張）扣案足憑，顯見被告甲○○、乙○○上開出
    於任意性自白核與事實相符，均可採信。
　㈡按販賣毒品本屬政府嚴予查緝之不法行為，非可公然為之，
    販賣毒品罪更係重罪，設若無利可圖，衡情一般持有毒品者
    ，當不致輕易將持有毒品交付他人；況毒品價格不貲、物稀
    價昂，並無公定之價格，不論任何包裝，均可任意分裝增減
    分量，每次買賣價量，亦可能隨時依雙方間之關係深淺、資
    力、需求量及對行情之認知、來源是否充裕、查緝是否嚴緊
    ，購買者被查獲時供述購買對象之可能性風險之評估等，因
    而異其標準，並隨時機動調整，非可一概而論，是販賣之利
    得，除經坦承犯行或價量俱臻明確外，本難查得實情，販賣
    之人從價差或量差中牟利方式雖異，其意圖營利之非法販賣
    行為則一致，茍非有利可圖，實無甘冒重罪風險而僅以購入
    價格更行轉售之理，且證人林文琛於警詢及偵查中均證稱如
    附表編號1、2所示之時地，均有拿3000元給被告甲○○等語（
    見警卷第30、34頁；偵卷第56、57頁），證人游登閎於警詢
    及偵查時均證稱向被告甲○○分別以1000及2000元購買安非他
    命1包等語（見警卷第39至43頁；偵卷第69、70頁），則被
    告甲○○、乙○○以不詳價格購入毒品後，顯然有利可圖，故其
    等有販賣第二級毒品甲基安非他命以從中賺取牟利之意圖至
    明。
  ㈢綜上所述，本件事證明確，被告甲○○有為如附表編號1至4 所
    示販賣第二級毒品甲基安非他命4次及如附表編號5至8所示
    轉讓禁藥即第二級毒品甲基安非他命4次之犯行，被告乙○○
    有為如附表編號3、4所示販賣第二級毒品甲基安非他命2次
    之犯行，均堪認定，皆應依法論科。
二、論罪之說明：
  ㈠按甲基安非他命，為毒品危害防制條例第2 條第2項第2款所
    稱之第二級毒品，依法不得販賣、持有及轉讓。次按第二級
    毒品MDMA、MDA 、安非他命及甲基安非他命等成分均屬安非
    他命類藥品，為有效管理安非他命類藥品與其衍生物之冊類
    及其製劑，行政院衛生署於75年7 月11日以衛署藥字第5976
    27號公告禁止使用，而認屬藥事法規範之禁藥。是轉讓屬安
    非他命類藥（毒）品之行為，同受毒品危害防制條例第8 條
    第2項之轉讓第二級毒品罪及藥事法第83條第1項之轉讓禁藥
    罪之規範，此係同一犯罪行為而同時有二種法律可資處罰之
    法條競合情形，應依「重法優於輕法」、「後法優於前法」
    等法理，擇一處斷。藥事法為毒品危害防制條例之後法；且
    現行藥事法第83條第1項之法定刑為「7年以下有期徒刑，得
    併科新臺幣5,000萬元以下罰金」，與毒品危害防制條例第8
     條第2項之法定刑為「6月以上，5年以下有期徒刑，得併科
    新臺幣70萬元以下罰金」相較下，以藥事法第83條第1項之
    法定刑為重；又毒品範圍尚包括影響精神物質與其製品，而
    藥事之管理，亦非僅止於藥品之管理，毒品未必均係經公告
    列管之禁藥，禁藥亦非必均為毒品，毒品危害防制條例與藥
    事法二者，並無必然之特別法與普通法關係，是除有轉讓第
    二級毒品達毒品危害防制條例第8條第6項規定之一定數量，
    或同條例第9條所定成年人轉讓予未成年人，或明知為懷胎
    婦女而轉讓，經依法加重後之法定刑較藥事法第83條第1項
    之法定刑為重之情形以外，因藥事法第83條第1項為後法，
    且為重法，依上開說明，自應優先適用藥事法第83條第1項
    之規定處斷（最高法院105年度台上字第1484號、96年度台
    上字第3582號、97年度台非字第397號判決要旨參照）。本
    件被告甲○○於附表編號5至8無償轉讓予證人林文琛之甲基安
    非他命數量不詳，均係供當次施用等情，業經證人林文琛證
    述在卷（見偵卷第57頁），卷內尚無其餘積極證據可證已達
    淨重10公克以上，無由依毒品危害防制條例第8條第6項規定
    加重其刑；且證人林文琛於斯時為成年人，亦無依上開毒品
    危害防制條例第9條第1項之加重論罪之適用，則揆諸首揭判
    決意旨及說明，此部分自應優先適用藥事法第83條第1項之
    規定處斷，合先敘明。
  ㈡核被告甲○○於附表編號1至4所為，均係犯毒品危害防制條例
    第4條第2項之販賣第二級毒品罪；於附表編號5至8所為，則
    係犯藥事法第83條第1項之轉讓禁藥罪。核被告乙○○於附表
    編號3、4所為，均係犯毒品危害防制條例第4條第2項之販賣
    第二級毒品罪。起訴書就被告甲○○轉讓禁藥部分誤依毒品危
    害防制條例第8條第2項轉讓第二級毒品起訴，惟二者基本社
    會事實相同，本院亦當庭諭知，被告甲○○及其辯護人並就此
    節辯論，無礙其防禦權之行使，爰依法變更法條。
  ㈢被告甲○○、乙○○販賣第二級毒品甲基安非他命前，持有
    第二級毒品甲基安非他命之低度行為，為其販賣毒品之高度
    行為所吸收，均不另論罪。又被告甲○○於附表編號5至8 轉
    讓甲基安非他命前持有甲基安非他命之行為，與其轉讓之行
    為，為實質上一罪之階段行為，被告甲○○轉讓甲基安非他命
    之高度行為既已適用藥事法加以處罰，則其為轉讓而持有甲
    基安非他命之低度行為，即不能再行割裂適用毒品危害防制
    條例之規定論處（最高法院82年度台上字第4076、6613號、
    98年度台上字第5362號判決要旨參照），併此敘明。
　㈣被告甲○○、乙○○就附表編號3、4所示販賣第二級毒品之犯行
    ，具有犯意聯絡及行為分擔，均為共同正犯。
　㈤被告甲○○就附表編號1至8所示8次犯行，及被告乙○○就附表編
    號3、4所示2次犯行，均犯意各別，行為互殊，各應分論併
    罰。
  ㈥刑之加重及減輕事由：
　1.累犯：
　⑴按數罪併罰之案件，雖應依刑法第50條、第51條規定就數罪
    所宣告之刑定其應執行之刑，然此僅屬就數罪之刑，如何定
    其應執行者之問題，本於數宣告刑，應有數刑罰權，此項執
    行方法之規定，並不能推翻被告所犯係數罪之本質，若其中
    一罪之刑已執行完畢，自不因嗣後定其執行刑而影響先前一
    罪已執行完畢之事實，謂無累犯規定之適用（最高法院104
    年度第6次刑事庭會議決議意旨參照）。
　⑵被告甲○○前因違反毒品危害防制條例案件，經臺灣宜蘭地方
    法院以107年度簡字第1079號判決處有期徒刑2月確定，甫於
    107年12月27日易科罰金執行完畢，有本院被告前案紀錄表
    在卷可憑，嗣該罪雖與被告甲○○所犯另案經判處有期徒刑3
    月、3月部分，經臺灣宜蘭地方法院以108年度聲字第507 號
    裁定定應執行有期徒刑6月確定，然揆諸前揭決議意旨，仍
    不影響前案有期徒刑2月業已執行完畢之事實，是被告甲○○
    於受前案有期徒刑執行完畢5年以內故意再犯本案有期徒刑
    以上之罪，符合刑法第47條第1項之「累犯」要件，基於累
    犯者有其特別惡性及對刑罰反應力薄弱等立法理由，並非不
    分情節一律加重其最低本刑之理（司法院大法官釋字第775
    號意旨參照），本院審酌被告甲○○前因施用毒品案件而違反
    毒品危害防制條例，經判處徒刑並刑之執行後，本應明瞭毒
    品之危害，痛定思痛、謹慎自持而遠離毒害，竟漠視法紀而
    為本案販賣、轉讓毒品之犯行，所為不僅再度違反毒品危害
    防制條例，更有損國民身心健康，足見被告甲○○之法治觀念
    薄弱，自制能力尚有不足，未能記取前案論罪科刑之教訓，
    一再破壞法秩序，確有對刑罰反應之能力較為薄弱之情況，
    依司法院大法官會議解釋第775號解釋意旨，衡酌罪刑相當
    及比例原則，認除就其販賣第二級毒品犯罪法定刑為無期徒
    刑部分依法不得加重外，均應依刑法第47條第1項之規定加
    重其刑。
　⑶被告乙○○前固因竊盜案件，經臺灣宜蘭地方法院以105年度易
    字第684號判決處有期徒刑3月確定，甫於106年5月11日易科
    罰金執行完畢，有本院被告前案紀錄表1紙在卷可參，被告
    乙○○於受前案有期徒刑執行完畢5年以內故意再犯本案有期
    徒刑以上之各罪，符合刑法第47條第1項之「累犯」要件，
    然基於累犯者有其特別惡性及對刑罰反應力薄弱等立法理由
    ，並非不分情節一律加重其最低本刑之理（司法院大法官釋
    字第775號意旨參照），然本院審酌被告乙○○所犯前案為竊
    盜之財產犯罪，與本案販賣第二級毒品之罪，二者罪質迥異
    ，犯罪之手段及危害均屬有別，尚難逕認被告乙○○未能記取
    前案論罪科刑之教訓，而有對刑罰之反應能力屬較為薄弱之
    情形，是認以不依刑法第47條第1項之規定予以加重其刑為
    適當。
  2.本件有毒品危害防制條例第17條第2項規定之適用：
　⑴按毒品危害防制條例第17條第2項規定：「犯（該條例）第4 
    條至第8條之罪於偵查及審判中均自白者，減輕其刑。」其
    規範意旨在獎勵犯罪行為人之悛悔，同時使偵、審機關易於
    發現真實，以利毒品查緝，俾收防制毒品危害之效；從而被
    告祇須在偵查及審判階段各有一次以上之自白，不論該自白
    係出於自動或被動、其後有否翻異，即得認有該條項之適用
    ，不以始終承認為必要。所謂偵查階段之自白，包括被告在
    偵查輔助機關及檢察官聲請法院羈押訊問時之自白在內（最
    高法院104年度台上字第3861號判決參照）；而所謂「自白
    」，係指對自己之犯罪事實全部或主要部分為肯定供述之意
    。而有無營利之意圖，乃販賣毒品與轉讓毒品之主要分野，
    亦為各該犯罪異其刑罰輕重之原因，自屬販賣毒品犯罪之重
    要構成要件事實，如就販賣毒品犯罪之重要構成要件事實即
    意圖營利一節，並未供認，即難謂已就販賣毒品之犯罪自白
    ，要無前揭減輕其刑規定之適用（最高法院104年度台上字
    第3930號判決參照）。
  ⑵被告甲○○就其所犯如附表編號1至4所示4次販賣第二級毒品犯
    行，曾於偵查、原審準備程序中及本院審理時自白犯行（見
    偵卷第145頁、原審卷第100至102頁、本院卷第194至204頁
    ）。被告乙○○就其所犯附表編號3、4所示2次販賣第二級毒
    品犯行，於偵查原審準備程序及本院審理時均曾自白犯行（
    見偵卷第96頁背面、原審卷第101頁、本院卷第194至202頁
    ）。是被告甲○○、乙○○就其上開犯行，均應依毒品危害防制
    條例第17條第2項之規定，予以減輕其刑，被告甲○○部分並
    依法先加重後減輕之。
　⑶至被告甲○○就其所犯如附表編號5至8所示轉讓禁藥甲基安非
    他命之犯行，雖於偵查及原審準備程序中亦曾自白犯行，然
    因此部分犯行係適用藥事法第83條第1項規定論罪，已如前
    述，即無割裂適用毒品危害防制條例第17條第2項規定予以
    減輕其刑之餘地，併此說明。
　3.被告乙○○所犯如附表編號3、4所示之共同販賣第二級毒品罪
    部分，均依刑法第59條規定減輕其刑：
　⑴按犯罪之情狀顯可憫恕，認科以最低刑度仍嫌過重者，得酌
    量減輕其刑，刑法第59條定有明文。所謂「顯可憫恕」，係
    指被告之犯行有情輕法重之情，客觀上足以引起一般人同情
    ，處以法定最低刑度仍失之過苛，尚堪憫恕之情形而言。
　⑵被告乙○○與其夫被告甲○○共同販賣甲基安非他命共2次，數量
    不多，獲利非豐，販賣對象僅1人，與大量出售甲基安非他
    命以賺取巨額價差者有別，且被告乙○○為低收入戶、憂鬱症
    患者及有1名13歲兒子須其照顧，其販賣甲基安非他命之法
    定最輕本刑為7年以上有期徒刑，雖依毒品危害防制條例第1
    7條第2項規定減輕其刑，即使科以減輕後之最輕有期徒刑3
    年6月仍嫌過重，屬法重情輕，如遽論科以此重典，不免過
    苛，其情足使一般人憫恕，爰就被告乙○○部分，均依刑法第
    59條規定酌減其刑，並遞減之。
　4.至被告甲○○雖亦主張再依刑法第59條規定酌減其刑，惟其
　　有毒品前科，販賣毒品次數4次，次數較多，另轉讓禁藥4 
    次，且其販賣第二級毒品部分已依毒品危害防制條例第17條
    第2項規定減輕其刑，最輕法定有期徒刑為3年6月，查無情
    輕法重顯堪憫恕之情形，自無刑法第59條酌減其刑規定之適
    用，併予說明。
三、撤銷改判原判決關於被告甲○○、乙○○有罪部分之理由及科刑
    審酌事項：
  ㈠原判決就此部分以被告甲○○、乙○○之犯事證明確，據
　　以論罪科刑，固非無見。惟：1.被告乙○○有刑法第59條酌減
    其刑規定之適用，原審疏未引用予以減刑，於法有違；2.
　　被告甲○○、乙○○於原審審理時均否認犯行，於本院審理時均
    終能坦承犯行，原審量刑時未及審酌此節，亦有不當。被告
    甲○○、乙○○上訴就此部分認罪請求減輕其刑，為有理由，自
    應由本院將原判決關於此部分撤銷改判。
　㈡爰審酌被告甲○○、乙○○無視政府制定毒品危害防制條例
    杜絕毒品犯罪之禁令，竟意圖營利而販賣第二級毒品甲基安
    非他命藉以牟利，或轉讓禁藥甲基安非他命予他人施用，助
    長毒品蔓延，致使施用毒品者沈迷於毒癮而無法自拔，直接
    戕害國民身心健康，間接危害社會治安，敗壞社會善良風氣
    ，所為均殊值非難，考量被告甲○○、乙○○販賣第二級毒
    品之次數及獲利，及被告甲○○轉讓禁藥之次數4次及各次數
    量，兼衡被告甲○○自陳以前為板模工，現在失業，家裡有太
    太乙○○及13歲小孩要撫養，及國小畢業之智識程度，被告乙
    ○○自陳目前沒有工作，靠低收入戶補助及其國中畢業之智識
    程度，有13歲兒子賴其照顧之家庭生活經濟狀況等一切情狀
    ，分別就被告甲○○、乙○○所犯上開各罪各量處主文第2、3項
    所示之刑，並就被告甲○○所犯不得易服社會勞動之刑（即附
    表編號1至4所示之刑）及得易服社會勞動之刑（即附表編號
    5至8所示之刑），分別定其應執行之刑，另就被告蔣易容所
    犯之罪定其應執行之刑。
  ㈢沒收之說明：　　
  1.犯罪所有之物：
　⑴按犯毒品危害防制條例第4 條之罪者，其供犯罪所用之物，
    不問屬於犯罪行為人與否，均沒收之，毒品危害防制條例第
    19條第1項定有明文。
　⑵被告乙○○遭查扣之HTC牌行動電話1支（含門號0000000000號S
    IM卡1張），為被告乙○○於附表編號3、4所示販賣第二級毒
    品犯行用以聯繫買賣毒品事宜之物乙情，業經認定如前，爰
    依毒品危害防制條例第19條第1項之規定，不問屬於犯罪行
    為人與否，宣告沒收。
  2.犯罪所得：
　⑴按犯罪所得，屬於犯罪行為人者，沒收之。前二項之沒收，
    於全部或一部不能沒收或不宜執行沒收時，追徵其價額，刑
    法第38條之1第1項前段、第3項分別定有明文。刑法關於沒
    收之規定，業於104年12月30日修正公布，並於105年7月1 
    日施行。基於「任何人都不得保有犯罪所得」之普世基本法
    律原則，犯罪所得之沒收、追繳或追徵，在於剝奪犯罪行為
    人之實際犯罪所得（原物或其替代價值利益），使其不能坐
    享犯罪之成果，以杜絕犯罪誘因，可謂對抗、防止經濟、貪
    瀆犯罪之重要刑事措施，性質上屬類似不當得利之衡平措施
    ，著重所受利得之剝奪。然苟無犯罪所得，自不生利得剝奪
    之問題，固不待言，至二人以上共同犯罪，關於犯罪所得之
    沒收、追繳或追徵，倘個別成員並無犯罪所得，且與其他成
    員對於所得亦無事實上之共同處分權時，同無「利得」可資
    剝奪，特別在集團性或重大經濟、貪污犯罪，不法利得龐大
    ，一概採取絕對連帶沒收、追繳或追徵，對未受利得之共同
    正犯顯失公平。有關共同正犯犯罪所得之沒收、追繳或追徵
    ，最高法院向採之共犯連帶說，業於104年8月11日之104 年
    度第13次刑事庭會議決議不再援用、供參考，並改採沒收或
    追徵應就各人所分得者為之之見解。又所謂各人「所分得」
    ，係指各人「對犯罪所得有事實上之處分權限」，法院應視
    具體個案之實際情形而為認定：倘若共同正犯各成員內部間
    ，對於不法利得分配明確時，固應依各人實際分配所得沒收
    ；然若共同正犯成員對不法所得並無處分權限，其他成員亦
    無事實上之共同處分權限者，自不予諭知沒收；至共同正犯
    各成員對於不法利得享有共同處分權限時，則應負共同沒收
    之責。至於上揭共同正犯各成員有無犯罪所得、所得數額，
    係關於沒收、追繳或追徵標的犯罪所得範圍之認定，因非屬
    犯罪事實有無之認定，並不適用嚴格證明法則，無須證明至
    毫無合理懷疑之確信程度，應由事實審法院綜合卷證資料，
    依自由證明程序釋明其合理之依據以認定之（最高法院104
    年8月11日104年度第13次刑事庭會議決議、最高法院104 年
    度台上字第3937號判決意旨參照）。
　⑵被告甲○○於如附表編號1、2所示販賣毒品所得，及被告甲○○
    、乙○○於如附表編號3、4所示販賣毒品所得，除附表編號4
    部分因購毒者即證人游登閎賒帳未給付外，餘均已由被告甲
    ○○收受而屬被告甲○○各次販賣毒品之犯罪所得，且經被告乙
    ○○併同被告甲○○繳回而扣案在卷，經被告乙○○供稱在卷（見
    原審卷第257頁），並有臺灣宜蘭地方檢察署贓證物款收據1
    紙在卷可憑（見偵卷第151頁），爰依刑法第38條之1第1項
    前段規定宣告沒收。
  ⑶至卷內其餘扣案金錢與物品，金錢部分非屬本案犯罪所得，
    而扣案物經被告甲○○供稱與本案事實無關等語（見原審卷
    第256頁），卷內又無證據顯示與本案販賣毒品相關，自無
    從宣告沒收。
據上論斷，應依刑事訴訟法第369條第1項前段、第364條、第299
 條第1項前段、第300條，藥事法第83條第1項，毒品危害防制條
例第4條第2項、第17條第2項、第19條第1項，刑法第11條、第28
條、第47條第1項、第59條、第51條第5款、第38條之1第1項前段
，判決如主文。
本案經檢察官黃明正提起公訴，檢察官謝宗甫到庭執行職務。
中　　華　　民　　國　　109 　年　　7 　　月　　8 　　日
                  刑事第十七庭  審判長法　官  鄭水銓
                                      法　官  鍾雅蘭
                                      法　官  黃雅芬
以上正本證明與原本無異。
如不服本判決，應於收受送達後20日內向本院提出上訴書狀，其
未敘述上訴之理由者並得於提起上訴後20日內向本院補提理由書
（均須按他造當事人之人數附繕本）「切勿逕送上級法院」。
                                      書記官  鄭雅云
中　　華　　民　　國　　109 　年　　7 　　月　　8 　　日
附表：
編號      行為人          交易/轉讓對象        交易/轉讓時間        交易/轉讓數量及價格（新臺幣）              交易/轉讓經過                                                              所犯法條及罪名                  主文                                                        1                甲○○                          林文琛                                    108年5月初某日                        甲基安非他命1包，價格   3,000元                                      甲○○於左列時間，在宜蘭縣○○鎮○○路0段000巷0號林文琛住處，向林文琛收取3,000元代價後，交付第二級毒品甲基安非他命1包予林文琛，而販賣第二級毒品甲基安非他命1次。      毒品危害防制條例第4條第2項之販賣第二級毒品罪    原判決撤銷。 甲○○販賣第二級毒品，累犯，處有期徒刑肆年。扣案之販賣第二級毒品所得新臺幣參仟元沒收。                                                2                甲○○                          林文琛                                    108年6月初某日                              數量不詳之甲基安非他命，價格3,000元                                  甲○○於左列時間，在宜蘭縣○○鎮○○路0段000巷0號林文琛住處，向林文琛收取3,000元代價後，提供第二級毒品甲基安非他命予林文琛當時施用，而販賣第二級毒品甲基安非他命1次。 毒品危害防制條例第4條第2項之販賣第二級毒品罪    原判決撤銷。 甲○○販賣第二級毒品，累犯，處有期徒刑肆年。扣案之販賣第二級毒品所得新臺幣參仟元沒收。                                                3                                甲○○乙○○                                              游登閎                                                                        108年6月23日15時許                                                              甲基安非他命1包，價格   1,000元                                                                                              乙○○持門號0000000000號行動電話與游登閎持用之門號0000000000號行動電話，於108 年6月23日14時49分許（譯文編號戊1）聯絡購毒事宜後，由甲○○於左列時間，在甲○○宜蘭縣○○鎮○○路0段00巷00號住處，交付第二級毒品甲基安非他命1包予游登閎，並當場收受游登閎交付之價金1,000元，而販賣第二級毒品甲基安非他命1次。      毒品危害防制條例第4條第2項之販賣第二級毒品罪                                      原判決撤銷。 甲○○共同販賣第二級毒品，累犯，處有期徒刑參年捌月。扣案之販賣第二級毒品所得新臺幣壹仟元沒收。                    乙○○共同販賣第二級毒品，處有期徒刑貳年。扣案之HTC牌行動電話壹支（含門號○○○○○○○○○○號SIM卡壹張）沒收。                      4                            甲○○乙○○                                        游登閎                                                                108年7月5日14時許                                                      甲基安非他命1包，價格   2,000元                                                                                  乙○○持門號0000000000號行動電話與游登閎持用之門號0000000000號行動電話聯絡購毒事宜後，由甲○○於左列時間，在宜蘭縣頭城鎮頂埔路2段之「頂埔公園」內，交付第二級毒品甲基安非他命1包予游登閎，而販賣第二級毒品甲基安非他命1次，游登閎則賒欠價金2,000元迄未給付。                        毒品危害防制條例第4條第2項之販賣第二級毒品罪                                原判決撤銷。 甲○○共同販賣第二級毒品，累犯，處有期徒刑參年拾月。                  乙○○共同販賣第二級毒品，處有期徒刑貳年貳月。扣案之HTC牌行動電話壹支（含門號○○○○○○○○○○號SIM卡壹張）沒收。 5                甲○○                    林文琛                              108年1月間某日16時許                  數量不詳（無證據證明已達淨重10公克以上）之甲基安非他命，無償 甲○○於左列時間，在宜蘭縣○○鎮○○路0段000巷0號林文琛住處內，無償轉讓禁藥即第二級毒品甲基安非他命予林文琛施用1次。                        藥事法第83條第1項之轉讓禁藥罪        原判決撤銷。 甲○○明知為禁藥而轉讓，累犯，處有期徒刑肆月。                                                                      6                甲○○                    林文琛                              108年2月間某日16時許                  數量不詳（無證據證明已達淨重10公克以上）之甲基安非他命，無償 甲○○於左列時間，在宜蘭縣○○鎮○○路0段000巷0號林文琛住處內，無償轉讓禁藥即第二級毒品甲基安非他命予林文琛施用1次。                        藥事法第83條第1項之轉讓禁藥罪        原判決撤銷。 甲○○明知為禁藥而轉讓，累犯，處有期徒刑肆月。                                                                      7                甲○○                    林文琛                              108年3月間某日16時許                  數量不詳（無證據證明已達淨重10公克以上）之甲基安非他命，無償 甲○○於左列時間，在宜蘭縣○○鎮○○路0段000巷0號林文琛住處內，無償轉讓禁藥即第二級毒品甲基安非他命予林文琛施用1次。                        藥事法第83條第1項之轉讓禁藥罪        原判決撤銷。 甲○○明知為禁藥而轉讓，累犯，處有期徒刑肆月。                                                                      8                甲○○                    林文琛                              108年4月間某日16時許                  數量不詳（無證據證明已達淨重10公克以上）之甲基安非他命，無償 甲○○於左列時間，在宜蘭縣○○鎮○○路0段000巷0號林文琛住處內，無償轉讓禁藥即第二級毒品甲基安非他命予林文琛施用1次。                        藥事法第83條第1項之轉讓禁藥罪        原判決撤銷。 甲○○明知為禁藥而轉讓，累犯，處有期徒刑肆月。                                                                      

附錄：本案論罪科刑法條全文　　
藥事法第83條第1 項：
明知為偽藥或禁藥，而販賣、供應、調劑、運送、寄藏、牙保、
轉讓或意圖販賣而陳列者，處 7 年以下有期徒刑，得併科新臺
幣 5 千萬元以下罰金。
　
毒品危害防制條例第4 條第2 項：
製造、運輸、販賣第二級毒品者，處無期徒刑或 7 年以上有期
徒刑，得併科新臺幣 1 千萬元以下罰金。